{"present": {"1 Singular": {"Affirmative": "allmhair\u00edm", "Question": "an allmhair\u00edm?", "Negative": "n\u00ed allmhair\u00edm"}, "2 Singular": {"Affirmative": "allmhair\u00edonn t\u00fa", "Question": "an allmhair\u00edonn t\u00fa?", "Negative": "n\u00ed allmhair\u00edonn t\u00fa"}, "3 Singular": {"Male": {"Affirmative": "allmhair\u00edonn s\u00e9", "Question": "an allmhair\u00edonn s\u00e9?", "Negative": "n\u00ed allmhair\u00edonn s\u00e9"}, "Female": {"Affirmative": "allmhair\u00edonn s\u00ed", "Question": "an allmhair\u00edonn s\u00ed?", "Negative": "n\u00ed allmhair\u00edonn s\u00ed"}}, "1 Plural": {"Compressed": {"Affirmative": "allmhair\u00edmid", "Question": "an allmhair\u00edmid?", "Negative": "n\u00ed allmhair\u00edmid"}, "Extended": {"Affirmative": "allmhair\u00edonn muid", "Question": "an allmhair\u00edonn muid?", "Negative": "n\u00ed allmhair\u00edonn muid"}}, "2 Plural": {"Affirmative": "allmhair\u00edonn sibh", "Question": "an allmhair\u00edonn sibh?", "Negative": "n\u00ed allmhair\u00edonn sibh"}, "3 Plural": {"Affirmative": "allmhair\u00edonn siad", "Question": "an allmhair\u00edonn siad?", "Negative": "n\u00ed allmhair\u00edonn siad"}, "Passive": {"Affirmative": "allmhair\u00edtear", "Question": "an allmhair\u00edtear?", "Negative": "n\u00ed allmhair\u00edtear"}}, "future": {"1 Singular": {"Affirmative": "allmhaireoidh m\u00e9", "Question": "an allmhaireoidh m\u00e9?", "Negative": "n\u00ed allmhaireoidh m\u00e9"}, "2 Singular": {"Affirmative": "allmhaireoidh t\u00fa", "Question": "an allmhaireoidh t\u00fa?", "Negative": "n\u00ed allmhaireoidh t\u00fa"}, "3 Singular": {"Male": {"Affirmative": "allmhaireoidh s\u00e9", "Question": "an allmhaireoidh s\u00e9?", "Negative": "n\u00ed allmhaireoidh s\u00e9"}, "Female": {"Affirmative": "allmhaireoidh s\u00ed", "Question": "an allmhaireoidh s\u00ed?", "Negative": "n\u00ed allmhaireoidh s\u00ed"}}, "1 Plural": {"Compressed": {"Affirmative": "allmhaireoimid", "Question": "an allmhaireoimid?", "Negative": "n\u00ed allmhaireoimid"}, "Extended": {"Affirmative": "allmhaireoidh muid", "Question": "an allmhaireoidh muid?", "Negative": "n\u00ed allmhaireoidh muid"}}, "2 Plural": {"Affirmative": "allmhaireoidh sibh", "Question": "an allmhaireoidh sibh?", "Negative": "n\u00ed allmhaireoidh sibh"}, "3 Plural": {"Affirmative": "allmhaireoidh siad", "Question": "an allmhaireoidh siad?", "Negative": "n\u00ed allmhaireoidh siad"}, "Passive": {"Affirmative": "allmhaireofar", "Question": "an allmhaireofar?", "Negative": "n\u00ed allmhaireofar"}}, "past": {"1 Singular": {"Affirmative": "d'allmhairigh m\u00e9", "Question": "ar allmhairigh m\u00e9?", "Negative": "n\u00edor allmhairigh m\u00e9"}, "2 Singular": {"Affirmative": "d'allmhairigh t\u00fa", "Question": "ar allmhairigh t\u00fa?", "Negative": "n\u00edor allmhairigh t\u00fa"}, "3 Singular": {"Male": {"Affirmative": "d'allmhairigh s\u00e9", "Question": "ar allmhairigh s\u00e9?", "Negative": "n\u00edor allmhairigh s\u00e9"}, "Female": {"Affirmative": "d'allmhairigh s\u00ed", "Question": "ar allmhairigh s\u00ed?", "Negative": "n\u00edor allmhairigh s\u00ed"}}, "1 Plural": {"Compressed": {"Affirmative": "d'allmhair\u00edomar", "Question": "ar allmhair\u00edomar?", "Negative": "n\u00edor allmhair\u00edomar"}, "Extended": {"Affirmative": "d'allmhairigh muid", "Question": "ar allmhairigh muid?", "Negative": "n\u00edor allmhairigh muid"}}, "2 Plural": {"Affirmative": "d'allmhairigh sibh", "Question": "ar allmhairigh sibh?", "Negative": "n\u00edor allmhairigh sibh"}, "3 Plural": {"Compressed": {"Affirmative": "d'allmhairigh siad", "Question": "ar allmhairigh siad?", "Negative": "n\u00edor allmhairigh siad"}, "Extended": {"Affirmative": "d'allmhair\u00edodar", "Question": "ar allmhair\u00edodar?", "Negative": "n\u00edor allmhair\u00edodar"}}, "Passive": {"Affirmative": "allmhair\u00edodh", "Question": "ar allmhair\u00edodh?", "Negative": "n\u00edor allmhair\u00edodh"}}, "condi": {"1 Singular": {"Affirmative": "d'allmhaireoinn", "Question": "an allmhaireoinn?", "Negative": "n\u00ed allmhaireoinn"}, "2 Singular": {"Affirmative": "d'allmhaireof\u00e1", "Question": "an allmhaireof\u00e1?", "Negative": "n\u00ed allmhaireof\u00e1"}, "3 Singular": {"Male": {"Affirmative": "d'allmhaireodh s\u00e9", "Question": "an allmhaireodh s\u00e9?", "Negative": "n\u00ed allmhaireodh s\u00e9"}, "Female": {"Affirmative": "d'allmhaireodh s\u00ed", "Question": "an allmhaireodh s\u00ed?", "Negative": "n\u00ed allmhaireodh s\u00ed"}}, "1 Plural": {"Compressed": {"Affirmative": "d'allmhaireoimis", "Question": "an allmhaireoimis?", "Negative": "n\u00ed allmhaireoimis"}, "Extended": {"Affirmative": "d'allmhaireodh muid", "Question": "an allmhaireodh muid?", "Negative": "n\u00ed allmhaireodh muid"}}, "2 Plural": {"Affirmative": "d'allmhaireodh sibh", "Question": "an allmhaireodh sibh?", "Negative": "n\u00ed allmhaireodh sibh"}, "3 Plural": {"Compressed": {"Affirmative": "d'allmhaireoid\u00eds", "Question": "an allmhaireoid\u00eds?", "Negative": "n\u00ed allmhaireoid\u00eds"}, "Extended": {"Affirmative": "d'allmhaireodh siad", "Question": "an allmhaireodh siad?", "Negative": "n\u00ed allmhaireodh siad"}}, "Passive": {"Affirmative": "d'allmhaireofa\u00ed", "Question": "an allmhaireofa\u00ed?", "Negative": "n\u00ed allmhaireofa\u00ed"}}, "imper": {"1 Singular": {"Affirmative": "allmhair\u00edm!", "Negative": "n\u00e1 hallmhair\u00edm!"}, "2 Singular": {"Affirmative": "allmhairigh!", "Negative": "n\u00e1 hallmhairigh!"}, "3 Singular": {"Male": {"Affirmative": "allmhair\u00edodh s\u00e9!", "Negative": "n\u00e1 hallmhair\u00edodh s\u00e9!"}, "Female": {"Affirmative": "allmhair\u00edodh s\u00ed!", "Negative": "n\u00e1 hallmhair\u00edodh s\u00ed!"}}, "1 Plural": {"Compressed": {"Affirmative": "allmhair\u00edmis!", "Negative": "n\u00e1 hallmhair\u00edmis!"}, "Extended": {"Affirmative": "allmhair\u00edodh muid!", "Negative": "n\u00e1 hallmhair\u00edodh muid!"}}, "2 Plural": {"Affirmative": "allmhair\u00edg\u00ed!", "Negative": "n\u00e1 hallmhair\u00edg\u00ed!"}, "3 Plural": {"Compressed": {"Affirmative": "allmhair\u00edd\u00eds!", "Negative": "n\u00e1 hallmhair\u00edd\u00eds!"}, "Extended": {"Affirmative": "allmhair\u00edodh siad!", "Negative": "n\u00e1 hallmhair\u00edodh siad!"}}, "Passive": {"Affirmative": "allmhair\u00edtear!", "Negative": "n\u00e1 hallmhair\u00edtear!"}}, "pastConti": {"1 Singular": {"Affirmative": "d'allmhair\u00ednn", "Question": "an allmhair\u00ednn?", "Negative": "n\u00ed allmhair\u00ednn"}, "2 Singular": {"Affirmative": "d'allmhair\u00edte\u00e1", "Question": "an allmhair\u00edte\u00e1?", "Negative": "n\u00ed allmhair\u00edte\u00e1"}, "3 Singular": {"Male": {"Affirmative": "d'allmhair\u00edodh s\u00e9", "Question": "an allmhair\u00edodh s\u00e9?", "Negative": "n\u00ed allmhair\u00edodh s\u00e9"}, "Female": {"Affirmative": "d'allmhair\u00edodh s\u00ed", "Question": "an allmhair\u00edodh s\u00ed?", "Negative": "n\u00ed allmhair\u00edodh s\u00ed"}}, "1 Plural": {"Compressed": {"Affirmative": "d'allmhair\u00edmis", "Question": "an allmhair\u00edmis?", "Negative": "n\u00ed allmhair\u00edmis"}, "Extended": {"Affirmative": "d'allmhair\u00edodh muid", "Question": "an allmhair\u00edodh muid?", "Negative": "n\u00ed allmhair\u00edodh muid"}}, "2 Plural": {"Affirmative": "d'allmhair\u00edodh sibh", "Question": "an allmhair\u00edodh sibh?", "Negative": "n\u00ed allmhair\u00edodh sibh"}, "3 Plural": {"Compressed": {"Affirmative": "d'allmhair\u00edd\u00eds", "Question": "an allmhair\u00edd\u00eds?", "Negative": "n\u00ed allmhair\u00edd\u00eds"}, "Extended": {"Affirmative": "d'allmhair\u00edodh siad", "Question": "an allmhair\u00edodh siad?", "Negative": "n\u00ed allmhair\u00edodh siad"}}, "Passive": {"Affirmative": "d'allmhair\u00edt\u00ed", "Question": "an allmhair\u00edt\u00ed?", "Negative": "n\u00ed allmhair\u00edt\u00ed"}}, "subj": {"1 Singular": {"Affirmative": "go n-allmhair\u00ed m\u00e9", "Negative": "n\u00e1r allmhair\u00ed m\u00e9"}, "2 Singular": {"Affirmative": "go n-allmhair\u00ed t\u00fa", "Negative": "n\u00e1r allmhair\u00ed t\u00fa"}, "3 Singular": {"Male": {"Affirmative": "go n-allmhair\u00ed s\u00e9", "Negative": "n\u00e1r allmhair\u00ed s\u00e9"}, "Female": {"Affirmative": "go n-allmhair\u00ed s\u00ed", "Negative": "n\u00e1r allmhair\u00ed s\u00ed"}}, "1 Plural": {"Compressed": {"Affirmative": "go n-allmhair\u00edmid", "Negative": "n\u00e1r allmhair\u00edmid"}, "Extended": {"Affirmative": "go n-allmhair\u00ed muid", "Negative": "n\u00e1r allmhair\u00ed muid"}}, "2 Plural": {"Affirmative": "go n-allmhair\u00ed sibh", "Negative": "n\u00e1r allmhair\u00ed sibh"}, "3 Plural": {"Affirmative": "go n-allmhair\u00ed siad", "Negative": "n\u00e1r allmhair\u00ed siad"}, "Passive": {"Affirmative": "go n-allmhair\u00edtear", "Negative": "n\u00e1r allmhair\u00edtear"}}, "verbal noun": "allmhairi\u00fa", "verbal adjective": "allmhairithe"}